臺灣苗栗地方法院民事裁定　　　　　　　100年度護字第159號
聲　請　人　苗栗縣政府
法定代理人　劉政鴻
相　對　人　M991203　　.
法定代理人　M991203F　.
　　　　　　M991203M　.
上列當事人間聲請延長安置事件，本院裁定如下：
    主      文
相對人M991203 （真實姓名年籍均詳卷）應自民國一○○年十月
一日起延長安置參個月。
聲請程序費用新臺幣壹仟元由聲請人負擔。
    理      由
一、按兒童及少年有下列各款情形之一，非立即給予保護、安置
    或為其他處置，其生命、身體或自由有立即之危險或有危險
    之虞者，直轄市、縣（市）主管機關應予緊急保護、安置或
    為其他必要之處置：（一）兒童及少年未受適當之養育或照
    顧。（二）兒童及少年有立即接受診治之必要，而未就醫者
    。（三）兒童及少年遭遺棄、身心虐待、買賣、質押，被強
    迫或引誘從事不正當之行為或工作者。（四）兒童及少年遭
    受其他迫害，非立即安置難以有效保護者。緊急安置不得超
    過七十二小時，非七十二小時以上之安置不足以保護兒童及
    少年者，得聲請法院裁定繼續安置。繼續安置以三個月為限
    ；必要時，得聲請法院裁定延長之，兒童及少年福利法第36
    條第1 項、第37條第2 項分別定有明文。
二、本件聲請意旨略以：聲請人依法為兒童及少年福利主管機關
    ，於民國99年12月8 日受理通報稱，相對人M991203 （真實
    姓名年籍均詳卷）之父即其法定代理人M991203F（真實姓名
    年籍均詳卷）於法務部矯正署臺中監獄服刑，相對人之母即
    其法定代理人M991203M（真實姓名年籍均詳卷）患有中度精
    神障礙，獨自扶養甫出生之相對人，恐無法提供相對人適當
    照顧，聲請人遂指派社工訪視調查並提供家庭處遇服務，惟
    聲請人於99年12月29日訪視發現，相對人肚臍疝氣嚴重，且
    其屁股、肛門及陰囊下面部位因尿布疹導致局部紅腫，嚴重
    部位甚至破皮外傷，相對人因前述症狀導致不適而經常哭鬧
    ，相對人之母受限於經濟能力，未能即時給予相對人適當之
    醫療治療，甚至已生棄置相對人之意圖，恐嚴重影響相對人
    之身心發展及生命安全，聲請人遂於99年12月29日緊急安置
    相對人，並聲請本院裁定准予繼續安置相對人在案。前開安
    置期間，經聲請人依兒童及少年福利法之規定提供家庭處遇
    服務，安置評估報告略以：經聲請人訪視評估相對人之外祖
    父母有意願扶養相對人，鑑於相對人之外祖父母年紀已大，
    因此將由親屬間彼此分配協助照顧工作，並輔助主要照顧者
    即相對人之外祖父母，另謀求其他替代性照顧人力，減輕相
    對人外祖父母之負荷，聲請人後續將連結社會福利及幼兒照
    顧服務，共同維護相對人之照顧權益。聲請人將安排二、三
    次漸進式返家，透過將相對人交由其外祖父母扶養照顧，並
    嘗試由相對人之母與相對人重新建立安全的情感依附關係，
    作為評估返家或繼續安置之依據。綜上論結，由於聲請人安
    排後續漸進式返家，以及評估相對人之母與相對人互動關係
    尚未完成，聲請人為維護相對人之最佳利益，爰依兒童及少
    年福利法第37條之規定，聲請本院裁定准予延長安置相對人
    3 個月，以維其權益等語。
三、經查，聲請人主張之上開事實，業據其提出本院100 年度護
    字第3 、49、107 號民事裁定、苗栗縣政府勞動及社會資源
    處兒童保護個案安置評估報告等件為證，核無不符，足認相
    對人確有無法受適當養育、照顧之情事。依前開評估報告所
    示，相對人之父與相對人並無血緣關係，且其入監服刑，原
    生親屬支持薄弱，而相對人之外祖父母雖表示願意接回相對
    人，然聲請人仍將透過二、三次漸進式返家，作為結束相對
    人安置之依據，是於前述返家評估完成前，仍有必要延長安
    置3 個月以提供相對人保護。從而，聲請人聲請延長安置3
    個月，核屬有據，應予准許。
四、依兒童及少年福利法第1 條第2 項，非訟事件法第21條第1
    項、第24條第1 項，裁定如主文。
中    華    民    國    100 年      10    月    14    日
                  家事法庭    法  官  曾明玉
以上正本係照原本作成。
如不服本裁定，應於裁定送達後十日內向本院提出抗告狀，並繳
納抗告費新臺幣壹仟元。
                              書記官  黃惠雯
中    華    民    國    100   年    10     月   14    日